臺灣臺北地方法院刑事判決
111年度審簡上字第114號
公  訴  人  臺灣臺北地方檢察署檢察官
上  訴  人
即  被  告  徐高偉



                    (現另案於法務部○○○○○○○○○○○執行中）
上列上訴人即被告因詐欺案件，不服本院於中華民國111年3月14
日所為之111年度審簡字第345號第一審刑事簡易判決（起訴案號
：110年度偵緝字第911號），提起上訴，本院管轄之第二審合議
庭判決如下：
    主  文
上訴駁回。
    事實及理由
一、本案經本院合議庭審理結果，認原審以被告徐高偉犯刑法第
    339條第1項之詐欺取財罪，適用刑事訴訟法第449條第2項、
    第3項、第450條第1項、第454條第2項，刑法第339條第1項
    、第47條第1項、第41條第1項前段、第38條之1第1項、第3
    項，刑法施行法第1條之1第1項等規定，逕以簡易判決判處
    有期徒刑5月，如易科罰金，以新臺幣（下同）1000元折算1
    日，並諭知未扣案之犯罪所得16萬元沒收，於全部或一部不
    能沒收或不宜執行沒收時，追徵其價額，其認事、用法、量
    刑及沒收均無不當，應予維持。本院認定之犯罪事實、證據
    及理由，除證據部分應予增列補充「被告於本院準備程序及
    審理時之自白」外，其餘均引用第一審刑事簡易判決書所載
    （如附件）。
二、被告上訴意旨略以：伊坦承犯行，希望能與告訴人和解，並
    請求從輕量刑等語。
三、惟按量刑之輕重及緩刑之宣告，係事實審法院得依職權自由
    裁量之事項，茍已斟酌刑法第57條各款所列情狀而未逾越法
    定刑度，則不得遽指為違法；又刑罰之量定屬法院自由裁量
    之職權行使，但仍應審酌刑法第57條所列各款事由及一切情
    狀，為酌量輕重之標準，並非漫無限制，在同一犯罪事實與
    情節，如別無其他加重或減輕之原因，下級法院量定之刑，
    亦無過重或失輕之不當情形，則上級法院對於下級法院之職
    權行使，原則上應予尊重（最高法院85年度台上字第2446號
    判決意旨可資參照）。
四、經查，被告於本院準備程序及審理中均已坦承犯行，並有原
    審判決所引用之證據在卷可資佐證，足認被告確係犯刑法第
    339條第1項之詐欺取財罪。原審以被告受有期徒刑執行完畢
    後，5年以內故意再犯本件有期徒刑以上之罪，為累犯，參
    酌司法院釋字第775 號解釋意旨，被告前已因故意犯罪經法
    院判刑並執行完畢，卻未能謹慎守法，再犯本案詐欺取財罪
    ，顯然對於刑罰之反應力薄弱，且依其本案之行為及罪責，
    縱依累犯規定加重其最低本刑，並無使其所承受之刑罰超過
    其所應負擔之罪責，而違背比例及罪刑相當原則之情形，爰
    依刑法第47條第1項之規定加重其刑，並審酌被告為圖自己
    不法所有，利用告訴人之信賴，對其施用詐術，使其陷於錯
    誤，而將款項16萬元交予被告辦理生基地使用權之買賣、代
    辦費用，而受有財產上之損失，考量被告犯後雖坦承犯行，
    但於偵查迄於原審多次通緝始到案，且迄未賠償告訴人所受
    損失之犯後態度，兼衡被告所為本案犯行之犯罪動機、目的
    、手段，及被告自述智識程度、家庭經濟、生活狀況等一切
    情狀，量處如上開所示之刑，並諭知易科罰金之折算標準，
    已詳予斟酌刑法第57條各款所列情形，並具體說明量刑之理
    由，核無逾越法定刑度，或濫用自由裁量權限之違法或不當
    之情事。被告雖以前揭理由提起上訴，惟原判決既已於量刑
    時論及被告本件犯罪手段、情狀、動機、目的，並考量被告
    尚未賠償告訴人所受損失等情，要難認原判決有何逾越法定
    刑度，或濫用自由裁量權限之違法或不當之情事，又被告雖
    有意與告訴人和解，然經本院詢問告訴人意見，告訴人並無
    和解意願，此有本院公務電話紀錄在卷可憑（見本院審簡上
    字卷第73頁），從而被告執前開理由提起上訴，請求從輕量
    刑云云，為無理由，應予駁回。　　
據上論斷，應依刑事訴訟法第455條之1第1項、第3項、第368 條
、第373條，判決如主文。
本案經檢察官楊大智提起公訴，檢察官謝雨青到庭執行職務。　
中　　華　　民　　國　　111 　年　　7　　月　　26　　日
            刑事第二十二庭審判長  法  官  莊書雯
                                  法  官  廖棣儀
　　　　　　　　　                法　官  葉詩佳
以上正本證明與原本無異。
本判決不得上訴。
　　　　　　　　　　　　　　　　　書記官  周玉惠
中　　華　　民　　國　　111 　年　　7 　　月　　26　　日
附件：
臺灣臺北地方法院刑事簡易判決
111年度審簡字第345號
公　訴　人　臺灣臺北地方檢察署檢察官
被　　　告　徐高偉　男　(民國00年0月00日生)
　　　　　　　　　　身分證統一編號：Z000000000號
　　　　　　　　　　住○○市○○區○○路0段00○0號18樓
                    居新北市○○區○○路000巷0號4樓
　　　　　　　　　　居新北市○○區○○街00號5樓
　　　　　　　　　　（另案於法務部○○○○○○○○○○○
                    執行中）
上列被告因詐欺案件，經檢察官提起公訴（110年度偵緝字第911
號），經被告自白犯罪，本院認為宜以簡易判決處刑，裁定不經
通常審判程序，逕以簡易判決處刑如下： 
    主      文
徐高偉犯詐欺取財罪，累犯，處有期徒刑伍月，如易科罰金，以
新臺幣壹仟元折算壹日。
未扣案之犯罪所得新臺幣壹拾陸萬元沒收，於全部或一部不能沒
收或不宜執行沒收時，追徵其價額。
    犯罪事實及理由
一、本件犯罪事實及證據除引用如附件檢察官起訴書之記載外，
    並補充如下：
（一）犯罪事實：起訴書第1頁第1行：徐高偉明知並無辦理位於
      金山長生園「生基地」土地使用權之買賣、過戶事宜之意
      願與能力，竟意圖為自己不法所有，基於詐欺取財接續犯
      意。
（二）證據名稱：被告於本院準備程序之自白。
二、論罪科刑：
（一）核被告徐高偉所為，係犯刑法第339條第1項之詐欺取財罪
      。被告於109年10月31日、11月1日所示時間以相同詐術向
      告訴人辦理生基地使用權之買賣過戶事宜，先後收取代辦
      費、買賣使用權之費用等數行為，係於密切接近之時地實
      施，侵害同一之法益，各行為之獨立性極為薄弱，依一般
      社會健全觀念，在時間差距上，難以強行分開，在刑法評
      價上，以視為數個舉動之接續施行，合為包括之一行為予
      以評價，較為合理，應論以接續犯一罪。
（二）刑之加重事由（累犯）：
　　　被告徐高偉前因多次施用毒品違反毒品危害防制條例案件
      ，分別經臺灣新北地方法院於106年1月24日以105年審簡
      字第1933號判決處有期徒刑3月確定；於106年1月11日以1
      05年簡字第7361號判決處有期徒刑4月確定；及經本院於1
      06年3月31日以106年簡字第323號判決處有期徒刑3月確定
      ；經本院於106年5月26日以106年度聲字第840號裁定定應
      執行有期徒刑8月確定，於107年6月10日執行完畢出監，
      有臺灣高等法院被告前案紀錄表在卷可按。被告於受有期
      徒刑執行完畢後5年以內故意再犯本件有期徒刑以上之罪
      ，為累犯，參酌司法院釋字第775解釋意旨，審酌被告前
      已因故意犯罪經法院判刑並執行完畢，卻未能謹慎守法，
      再犯本案詐欺取財罪，顯然對於刑罰之反應力薄弱，且依
      其本案之行為及罪責，縱依累犯規定加重其最低本刑，並
      無使其所承受之刑罰超過其所應負擔之罪責，而違背比例
      及罪刑相當原則之情形，爰依刑法第47條第1項規定加重
      其刑。
（三）爰以行為人之責任為基礎，審酌被告為圖自己不法所有，
      利用告訴人之信賴，對其施用詐術，使其陷於錯誤，而將
      款項16萬元交予被告辦理生基地使用權之買賣、代辦費用
      ，而受有財產上之損失，考量被告犯後雖坦承犯行，但於
      偵查迄於本院多次通緝始到案，且迄未賠償告訴人所受損
      失之犯後態度，兼衡被告所為本案犯行之犯罪動機、目的
      、手段，及被告自述智識程度、家庭經濟、生活狀況等一
      切情狀，量處如主文所示之刑，並諭知易科罰金之折算標
      準。
三、沒收：
    按犯罪所得，屬於犯罪行為人者，沒收之。但有特別規定者
    ，依其規定；前二項之沒收，於全部或一部不能沒收或不宜
    執行沒收時，追徵其價額，刑法第38條之1第1項、第3項定
    有明文。查被告所為本案詐欺取財犯行，共詐得16萬元部分
    ，為被告所是認，核與告訴人指述相符，堪以採信，且未經
    扣案，亦未實際合法發還予告訴人，爰依上開規定段規定宣
    告沒收，於全部或一部不能沒收或不宜執行沒收時，併依上
    開第3項規定，追徵其價額。
四、據上論結，依刑事訴訟法第449條第2項、第3項、第450條第
    1項、第454條第2項，刑法第339條第1項、第47條第1項、第
    41條第1項前段、第38條之1第1項、第3項，刑法施行法第1
    條之1第1項，逕以簡易判決判刑如主文
五、如不服本判決，得自收受送達之日起20日內向本院提出上訴
    狀，上訴於本院第二審合議庭（須附繕本）。 
本件經檢察官楊大智提起公訴，檢察官楊舒雯到庭執行職務。
中　　華　　民　　國　　111 　年　　3 　　月　　14　　日
　　　　　　　　　刑事第二十一庭法　官  程克琳
以上正本證明與原本無異。　 
如不服本判決應於收受送達後20日內向本院提出上訴書狀，並應
敘述具體理由；其未敘述上訴理由者，應於上訴期間屆滿後20日
內向本院補提理由書（均須按他造當事人之人數附繕本）「切勿
逕送上級法院」。告訴人或被害人如對於本判決不服者，應具備
理由請求檢察官上訴，其上訴期間之計算係以檢察官收受判決正
本之日期為準。 因疫情而遲誤不變期間，得向法院聲請回復原
狀。
　                              書記官　楊湘雯　　　　　
中　　華　　民　　國　　111 　年　　3 　　月　　15　　日
附錄本案論罪科刑法條
刑法第339條：
意圖為自己或第三人不法之所有，以詐術使人將本人或第三人之
物交付者，處 5 年以下有期徒刑、拘役或科或併科 50 萬元以
下罰金。
以前項方法得財產上不法之利益或使第三人得之者，亦同。
前二項之未遂犯罰之。 
〈附件〉
臺灣臺北地方檢察署檢察官起訴書
                                    110年度偵緝字第911號
    被    告　徐高偉  男  民國00年0月00日生
                      籍設新北市○○區○○路○段00○0號
                      18樓
                      現住○○市○○區○○街00號5樓
                      國民身分證統一編號：Z000000000號
上列被告因詐欺案件，業經偵查終結，認應提起公訴，茲將犯罪
事實及證據並所犯法條分敘如下：
        犯罪事實
徐高偉意圖為自己不法之所有，於民國109年10月間，向林彥宏
謊稱奇偉光電股份有限公司以所謂2處「生基地」補償林彥宏買
受該公司股票所蒙受之損失，惟需辦理使用權過戶及購買土地云
云，使林彥宏信以為真而先後於同年月31日上午及同年11月1日
晚間，分別在臺北市○○區○○路○段000號統一超商古亭門市內及高
雄市○鎮區○○路000號全家超商瑞北門市，交付代辦費及價金新臺
幣（下同）12,000元及148,000元。案經林彥宏告訴暨臺北市政
府警察局中正第二分局報告偵辦。
        證據並所犯法條
一、被告徐高偉上揭詐欺取財之犯罪事實，有下列之證據足以證
    明，被告犯行足堪認定。
  （一）告訴人林彥宏於警詢中之陳述及偵查中之證言；
  （二）證人林慶宗之證言；
  （三）被告書立之收據單及收據1紙；
  （四）告訴人提出之昌柏人文事業有限公司徐高偉名片；
  （五）被告之自白。
二、核被告所為，係犯刑法第339條第1項之詐欺取財罪嫌。被告
    於107年6月10日執行期徒刑完畢，5年內再故意犯本件詐欺
    取財罪，應依刑法第47條第1項有關累犯之規定及大法官釋
    字第775號解釋意旨，裁量是否加重最低本刑。另被告犯罪
    所得16萬元，應依修正後刑法第38條之1第1項至第3項之規
    定沒收之，並於不能沒收時，追徵其價額。
三、依刑事訴訟法第251條第1項提起公訴。
　　此    致
臺灣臺北地方法院
中　　華　　民　　國　 110　　年　　6 　　月　　18　　日
                        檢　察　官   楊   大   智
本件正本證明與原本無異
中　　華　　民　　國　 110　　年　　7 　　月　　3 　　日
　                      書  記  官   廖   郁   婷